【裁判字號】    95,交抗,53
【裁判日期】    950124
【裁判案由】    違反道路交通管理處罰條例
【裁判全文】
臺灣高等法院交通事件裁定              95年度交抗字第53號
抗  告  人
即  異議人
即受處分人  甲○○
上列抗告人因違反道路交通管理處罰條例案件，不服臺灣臺北地
方法院，中華民國94年12月8日所為裁定（94年度交聲字第1144
號），提起抗告，本院裁定如下：
    主  文
抗告駁回。
    理  由
一、按「汽車駕駛人，行經有燈光號誌管制之交岔路口闖紅燈者
    ，處新臺幣（下同）一千八百元以上五千四百元以下罰鍰」
    、「汽車駕駛人有左列各款所列條款之一者，除依原條款處
    罰鍰外，並予記點：．．．三、有第四十三條、第五十三條
    或第五十四條情形之一者，各記違規點數三點」，道路交通
    管理處罰條例第五十三條、第六十三條第一項第三款分別定
    有明文。又按「汽車駕駛人，駕駛汽車有違反本條例之行為
    ，經交通勤務警察或依法令執行交通稽查任務人員制止時，
    不聽制止或拒絕停車接受稽查而逃逸者，除按各該條規定處
    罰外，處新臺幣三千元以上六千元以下罰鍰」、「汽車駕駛
    人有左列各款所列條款之一者，除依原條款處罰鍰外，並予
    記點：……一、有第三十三條、第三十八條第一項、第四十
    條第一項、第四十五條、第四十七條第一款至第四款、第四
    十八條、第四十九條或第六十條第一項、第二項第一款至第
    三款情形之一者，各記違規點數一點」。道路交通管理處罰
    條例第六十條第一項、第六十三條第一項第一款規定甚明。
    而道路交通安全管理處罰條例中之汽車，包括機器腳踏車（
    即俗稱之機車）在內，亦經該條例第三條第八款規定明確。
二、原裁定以：本件異議人甲○○騎乘其所有之車號ＣＤＡ—六
    一二重型機車，於民國九十四年六月十一日二十時三分行經
    臺北市○○○路與金華街口，經臺北市政府警察局中正第二
    分局以北市警交大字第ＡＣＶ二○○五二○號違反道路交通
    管理事件通知單逕行舉發違反道路交通管理處罰條例第五十
    三條「汽車駕駛人，行經有燈光號誌管制之交岔路口闖紅燈
    」及同條例第六十條第一項「汽車駕駛人，駕駛汽車有違反
    本條例之行為，經交通勤務警察或依法令執行交通稽查任務
    人員制止時，不聽制止或拒絕停車接受稽查而逃逸」違規，
    嗣受處分人提出申訴，經原處分機關請原舉發單位調查結果
    ，仍認受處分人有前述違規行為，原處分機關乃依道路交通
    管理處罰條例第五十三條（原裁決書贅引第一項）及第六十
    條第一項規定，在九十四年十一月一日以基監字第裁四二—
    ＡＣＶ二○○五二○號裁決書裁處受處分人罰鍰新台幣四八
    ○○元，並依第六十三條第一項記違規點數共四點。
三、原審訊據異議人固承認有於上揭時、地騎乘機車闖紅燈之情
    ，惟矢口否認有何拒絕停車接受稽查而逃逸之行為，辯稱：
    未見著警服執勤員警攔停動作、手勢和鳴笛，且無照片為證
    ，僅憑員警片面之詞，有失公允等語。經查，本件異議人於
    九十四年六月十一日二十時三分騎乘其所有之車號ＣＤＡ—
    六一二重型機車，於九十四年六月十一日二十時三分行經臺
    北市○○○路與金華街口，經穿著警察制服值勤之員警游君
    毅發現異議人闖紅燈後，有對異議人為攔停及鳴笛之動作，
    但異議人並未停車，後來經其記下異議人所騎乘車號及廠牌
    後以電腦查詢，確認該等行為人為異議人無誤等情，業據證
    人即舉發警員游君毅於原審調查中結證稱明確（見原審九十
    四年十一月二十三日訊問筆錄第三頁），參以異議人當時確
    有闖紅燈之情（見原審上揭筆錄第二頁），足認證人所稱當
    時異議人有闖紅燈並經其攔停而拒絕停車接受稽查而逃逸之
    情，應可採信。雖證人未有拍攝照片為證，但不影響其證詞
    之真實性。異議人雖辯稱並未見到值勤之員警即證人游君毅
    云云，然證人當時既身著警察制服，巡邏警車亦停在路旁（
    見原審上揭筆錄三頁至第四頁證人游君毅之證詞），衡情異
    議人當無未注意到證人游君毅之理。是其所辯應不足採，本
    件事證明確，異議人確有前述違規之情，應可認定。原處分
    機關依道路交通管理處罰條例第五十三條（贅引第一項）、
    第六十條第一項、第六十三條第一項第一款第三款、違反道
    路交通管理事件統一裁罰基準及處理細則規定，裁處異議人
    罰鍰新台幣四千八百元，並記違規點數四點，核無違誤，
    本件異議為無理由，原審因依道路交通案件處理辦法第十九
    條，裁定異議駁回，核無並無不合。異議人抗告意旨仍執陳
    詞以伊未看見警員游君毅著警服為攔停手勢動作和鳴笛指摘
    原裁定不當，為無理由，應予駁回。
據上論結，應依道路交通案件處理辦法第26條，刑事訴訟法第
412條，裁定如主文。
中    華    民    國    95    年    1    月    24     日
                  交通法庭  審判長法  官  許國宏
                                  法  官  吳啟民
                                  法  官  楊貴志
以上正本證明與原本無異。
不得再抗告。
                                  書記官  顧哲瑜
中    華    民    國    95    年    1     月    25    日


司法院資訊處製作；財團法人民間司法改革基金會備份。
